25/08/2020 Currículo Lattes















Arthur Perillo Rodrigues

Endereço para acessar este CV: http://lattes.cnpq.br/9430176860354079

Resumo informado pelo autor

Possui graduação em Biomedicina pela Universidade Federal de Goiás (2016). Especialista em Imaginologia, e mestre pela Universidade Federal de Goiás, na Área de Concentração: Cirurgia, Patologia animal e Clínica médica (CiPAC) com linha de pesquisa em Patobiologia e morfofisiologia animal, experimental e comparada. (Texto informado pelo autor)

Nome civil

Nome Arthur Perillo Rodrigues

Dados pessoais

Filiação Jonas Antonio Rodrigues e Andrea Cristina Silva Perillo Rodrigues

Nascimento 22/01/1992 - Patos de Minas/MG - Brasil Carteira de MG16062012 SSP - MG - 27/08/2011

Identidade

CPF 091.958.776-30

Endereço

Rua 68 Setor Central - Goiânia 74055100, GO - Brasil Telefone: 62 999503046 residencial

Escola de Veterinária e Zootecnia, Programa de Pós Graduação em Ciência Animal Universidade Federal de Goiás - UFG - Campus II Campus Samambaia - UFG - Goiânia Endereço

profissional

74690900. GO - Brasil Telefone: 062 35211586

Endereço

eletrônico E-mail para contato : arthur_perillo@hotmail.com

Formação acadêmica/titulação

2018 - 2020 Mestrado em Ciência Animal.
Universidade Federal de Goiás, UFG, Goiania, Brasil
Título: AVALIAÇÃO MORFOMÉTRICA DO NÚCLEO DE CÉLULAS NEOPLÁSICAS MAMÁRIAS
MALIGNAS DE CADELAS, Ano de obtenção: 2020

Orientador: Dra. Marina Pacheco Miguel Co-orientador: Dra. Liliana Borges de Menezes Leite Bolsista do(a): Conselho Nacional de Desenvolvimento Científico e Tecnológico

2017 - 2018 Especialização em Imagir

Especialização em Imaginologia. Faculdade Unyleya, UNYLEYA, Brasil Título: Avaliação dos Exames de Neuroimagem (Tomografia Computadorizada e Ressonância Magnética) no diagnóstico de AVC Orientador: Igor Duarte de Almeida

2011 - 2016 Graduação em Biomedicina.

Orientador: Drin Diomiciona.
Universidade Federal de Goiás, UFG, Goiania, Brasil
Título: DETECÇÃO DE ESTRUTURAS PARASITÁRIAS EM HORTALIÇAS COMERCIALIZADAS EM
JATAÍ, GOIÁS, BRASIL
Orientador: Dra. Rosângela Maria Rodrigues

Formação complementar

Extensão universitária em Cuidado e Manejo de Animais de Laboratório. (Carga horária: 5h). Universidade Federal de Goiás, UFG, Goiania, Brasil Bolsista do(a): Conselho Nacional de Desenvolvimento Científico e Tecnológico

2019 - 2019 Curso de curta duração em O que é Ciência Aberta?. (Carga horária: 10h). Fundação Oswaldo Cruz, FIOCRUZ, Rio De Janeiro, Brasil

2019 - 2019 Curso de curta duração em Bioética. (Carga horária: 60h).
Universidade Estadual do Maranhão, UEMA, Sao Luis, Brasil
Bolsista do(a): Conselho Nacional de Desenvolvimento Científico e Tecnológico

2019 - 2019 Curso de curta duração em CÂNCER DE MAMA. (Carga horária: 1h). Instituto Oncoclínicas, ONCOCLINICAS, Brasil

Curso de curta duração em Esquistossomose; maneio clínico e epidemiológico na Atenção Básica, (Carga 2019 - 2019

horária: 45h).

Fundação Oswaldo Cruz, FIOCRUZ, Rio De Janeiro, Brasil Bolsista do(a): Conselho Nacional de Desenvolvimento Científico e Tecnológico

2019 - 2019 Extensão universitária em Análise estatística: é tão difícil assim?. (Carga horária: 2h)

Universidade Federal de Goiás, UFG, Goiania, Brasil Bolsista do(a): Conselho Nacional de Desenvolvimento Científico e Tecnológico

Curso de curta duração em Patologias Clínicas Veterinárias. (Carga horária: 70h). Instituto Indesfor Brasil, INDESFOR, Teresina, Brasil 2018 - 2019

2019 - 2019	Curso de curta duração em CÂNCER DE MAMA. (Carga horária: 1h). Instituto Oncoclínicas, ONCOCLINICAS, Brasil Bolsista do(a): Conselho Nacional de Desenvolvimento Científico e Tecnológico
2019 - 2019	Curso de curta duração em Ética Profissional. (Carga horária: 30h). Universidade Estadual do Maranhão, UEMA, Sao Luis, Brasil
2018 - 2018	Curso de curta duração em Prevenção e Manejo de Pacientes Oncológicos na Atenção Primária à Saúde. (Carga horária: 30h). Fundação Universidade Federal de Ciências da Saúde de Porto Alegre, UFCSPA, Porto Alegre, Brasil Bolsista do(a): Conselho Nacional de Desenvolvimento Científico e Tecnológico
2018 - 2018	Curso de curta duração em Auditoria Interna. (Carga horária: 16h). Rede de Produtos para Saude, SIBRATEC, Brasil
2018 - 2018	Curso de curta duração em Hemograma, Anemia e Linfadenopatia. (Carga horária: 30h). Fundação Universidade Federal de Ciências da Saúde de Porto Alegre, UFCSPA, Porto Alegre, Brasil
2018 - 2018	Curso de curta duração em Gestão Local de Desastres Naturais para a Atenção Básica. (Carga horária: 60h). Universidade Federal de São Paulo, UNIFESP, Sao Paulo, Brasil Bolsista do(a): Conselho Nacional de Desenvolvimento Científico e Tecnológico
2017 - 2018	Curso de curta duração em Delineando um projeto de pesquisa. (Carga horária: 60h). Universidade Federal de Pernambuco, UFPE, Recife, Brasil
2017 - 2017	Curso de curta duração em Manejo da Coinfecção TB-HIV. (Carga horária: 60h). Universidade Aberta do SUS, UNA-SUS, Brasil Bolsista do(a): Conselho Nacional de Desenvolvimento Científico e Tecnológico
2017 - 2017	Análise e Interpretação da norma ABNT NBR ISO 15189:2015 (Carga horária: 20h). Rede de Produtos para Saude, SIBRATEC, Brasil
2016 - 2016	Informática Básica (Carga horária: 40h). Cursos Online SP do Brasil, CURSOS ONLINE SP, Porto Alegre, Brasil
2015 - 2015	Curso de curta duração em Segurança do Paciente - Prevenção e Controle de Infecção. (Carga horária: 1h). Instituto Israelita de Ensino e Pesquisa Albert Einstein, IIEPAE, Sao Paulo, Brasil
2015 - 2015	Curso de curta duração em Coleta de Hemocultura. (Carga horária: 1h). Instituto Israelita de Ensino e Pesquisa Albert Einstein, IIEPAE, Sao Paulo, Brasil
2015 - 2015	Curso de curta duração em Álcool e drogas II. Instituto Israelita de Ensino e Pesquisa Álbert Einstein, IIEPAE, Sao Paulo, Brasil
2015 - 2015	Curso de curta duração em Álcool e drogas - Modl. Instituto Israelita de Ensino e Pesquisa Albert Einstein, IIEPAE, Sao Paulo, Brasil

Atuação profissional

1. Universidade Federal de Goiás - UFG

Vínculo institucional	
2018 - Atual	Vínculo: Bolsista , Enquadramento funcional: Mestrando , Carga horária: 40, Regime: Integral
2012 - 2012	Vínculo: Bolsista , Enquadramento funcional: Monitor voluntário de Anatomia Humana 1 e 2 , Carga horária: 8, Regime: Parcial Outras informações: Monitor voluntário da disciplina de Anatomia Humana 1 e 2 para os cursos de Biomedicina, Fisioterapia,
2011 - 2016	Vínculo: Discente , Enquadramento funcional: Discente, Regime: Parcial

Idiomas

Inglês Compreende Razoavelmente , Fala Pouco , Escreve Pouco , Lê Bem

 ${\bf Português} \quad {\bf Compreende\ Bem\ ,\ Fala\ Bem\ ,\ Escreve\ Bem\ ,\ L\^{\bf e}\ Bem}$

Producão

Produção bibliográfica

Artigos completos publicados em periódicos

- doi: RIBEIRO FRANCO, PABLO IGOR; RODRIGUES, ARTHUR PERILLO; DE MENEZES, LILIANA BORGES; PACHECO MIGUEL, MARINA Tumor microenvironment components: Allies of cancer progression. PATHOLOGY RESEARCH AND PRACTICE. def. v.216, p.152729 - , 2019.
- 2. COMPOS LIMA, FABIANO; LUIZ QUAGLIATTO SANTOS, ANDRÉ; DE MATTOS SANTA RITA, RICARDO; KELLY SABEC PEREIRA, DAYANE; GONÇALVES VIEIRA, LUCÉLIA; MARTINS DA SILVA JUNIOR, LUIZ; SARZENSKI, TAIZ MALYSZ; RODRIGUES, ARTHUR PERILLO; ARAÚJO CABRAL, PRISCILA; PEREIRA, KLEBER FERNANDO Ontogenia dos ossos da cintura peitoral e membros torácicos em embriões de Podocnemis unifilis / Bone ontogeny of the pectoral girdle and thoracic members of the Podocnemis unifilis embryos. REVISTA DE BIOLOGIA NEOTROPICAL., v.13, p.276 , 2017.

Trabalhos publicados em anais de eventos (resumo)

 SOUZA, D. R.; RODRIGUES, A. P.; ARAUJO, P. C.; PEREIRA, K. F.; SARZENSKI, T. M.; LIMA, F. C. Desenvolvimento do esqueleto do membro torácico de Podocnemis unifilis (Testudines: Podocnemiddae) In: XXV Congresso Brasileiro de Anatomia, 2012, Salvador.
 O Anatomista. São Paulo: Sociedade Brasileira de Anatomia, 2012. v.Ano 3. p.332 - 332

Página gerada pelo sistema Currículo Lattes em 25/08/2020 às 22:23:05.

25/08/2020 Currículo Lattes